臺灣高等法院臺中分院民事判決　95年度重訴字第31號
原　　　告　甲○○
訴訟代理人　丁○○
被　　　告　乙○○
　　　　　　　　　　　現於臺灣臺中監獄執行中
被　　　告　丙○○
　　　　　　　　　　　現於臺灣臺中監獄執行中
上原告因被告等常業詐欺案件（本院九十二年度上訴字第一九二
號）提起附帶民事訴訟（本院95年度附民更字第52號），請求侵
權行為損害賠償事件，經刑事庭裁定移送，本院於96年1月30日
言詞辯論終結，判決如下︰
    主  文
被告等應連帶給付原告新臺幣柒佰貳拾壹萬伍仟壹佰伍拾元及自
民國九十二年三月十八日起至清償日止，按年息百分之五計算之
利息。
訴訟費用由被告等連帶負擔。
本判決第一項於原告以新臺幣貳佰肆拾萬元供擔保後，得假執行
。
　　事實及理由
一、原告主張：被告乙○○、丙○○二人與案外人謝良昇及自稱
    「劉智皇」、「李玉峰」之人，共同以「時富投資集團有限
    公司」、「美聯物產國際」、「永春控股機構」等名義組成
    刮刮樂詐騙集團，向不特定人寄發詐騙中獎傳單及幸運港幣
    ，且該刮刮樂詐騙集團另向中華電信股份有限公司申請多支
    免付費電話，待不特定之收信人收受中獎信函並以上開免付
    費電話回電查詢中獎情形時，由不詳年籍之其他共犯告以須
    先匯款繳納稅金，再撥00－00000000號、00－
    0000000號找不詳年籍、自稱主任或副理之其他共犯
    ，由其等佯稱須再匯款繳納入會費後始可領取獎金，俟被害
    人依約匯入款項後，即無法再與該集團取得聯繫。該集團以
    此詐騙手法，使被害人等陷於錯誤，而依指示將稅金、會費
    匯入各人頭帳戶內，再由被告丙○○至金融機構提領贓款，
    獲取不法利益，並均以此為常業。原告甲○○於民國（下同
    ）八十九年三月初接獲該集團以「美聯物產國際」名義寄發
    之「港台歡樂酬賓聯合大贈獎」廣告及兌換券一張，兌獎券
    上印有「兌獎號碼：Ｍ八二一七四０、參加辦法：將兌獎券
    號碼與ＤＭ號碼核對，六碼全中者請迅速來電。中獎者請於
    二日內回覆登記，逾期將視同棄權論」等字樣，原告不知其
    詐，依該兌獎券指示，將兌獎券與ＤＭ號碼核對，在誤以為
    中了獨得現金五十萬元獎項之錯誤下，去電上開免付費電話
    000000000號，由一名自稱「郭惠雅」之女性接聽
    ，並稱原告中獎了，但須先繳稅金七萬五千一百五十元才能
    領取獎金，旋告知原告須匯進戶名「陳聖潔」，局號000
    0000號、帳號0000000號之郵局帳戶，原告即於
    八十九年三月八日依指示匯款七萬五千一百元。而俟原告電
    話告知「郭惠雅」已如數匯款後，郭女即將電話轉給自稱「
    朱明成」之會長，此後皆是「朱明成」與原告接洽，「朱明
    成」告訴原告已代用其原來之獎金至香港參加抽獎，因又中
    了更大的獎項，故須再繳納稅金才能將獎金匯給原告。原告
    不疑有他，又陸續匯款，總計在八十九年三月八日至十七日
    間，共匯款一千零二十一萬五千一百五十元至被告等指定之
    各人頭帳戶，有郵政國內匯款執據及高雄區中小企業銀行匯
    款回條可稽。嗣原告收到該詐騙集團所寄總金額五百三十萬
    元之遠期支票六紙而非匯款或現金，才心生懷疑，打電話質
    問卻一直無法打通，至此始知上當受騙等事實，本件原告雖
    受有一千零二十一萬五千一百五十元之損害，惟其中三百萬
    元部分已另行提起民事訴訟獲得勝訴確定（台灣台中地方法
    院92年訴字第351號），故本件僅請求差額部分即七百二十
    一萬五千一百五十元之損害賠償，聲明求為判決被告應如數
    給付，並加給遲延利息。
二、被告乙○○則以其於88年12月起受顧於素外人謝良昇，共約
    三個月，期間依照謝良昇之指示工作，僅從事寄信部分工作
    ，但不知道其所從事為詐欺行為。被告丙○○則以其僅受顧
    謝良昇三天，並不知道謝良昇從事為詐欺行為資為抗辯。
三、查原告上開主張之事實，已經台灣台中地方法院以92年訴字
    第351號損害賠償事件認定屬實，且已告確定，此有本院調
    取之上開案卷卷宗可憑，並有判決書附卷可稽，本件原告主
    張被告有上開共同詐欺之行為及因此導致原告雖受有一千零
    二十一萬五千一百五十元之損害之事實與上述確定判決為當
    事人相同、原因事實及訴訟標的亦相同，經原確定判決認定
    被告二人有共同詐共之侵權行為，致原告雖受有一千零二十
    一萬五千一百五十元之損害，核有判決之既判力，被告二人
    不得為相反之主張，法院亦不得為相反之認定，應認為原告
    上開主張之事實為真實可採。
四、按民法第一百八十四條第一項、第二項前段規定：「因故意
    或過失，不法侵害他人之權利者，負損害賠償責任。故意以
    背於善良風俗之方法，加損害於他人者，亦同」、「違反保
    護他人之法律，致生損害於他人者，負賠償責任」，同法第
    一百八十五條第一項前段規定：「數人共同不法侵害他人之
    權利者，連帶負損害賠償責任」，依前揭民法第一百八十四
    條第一項、第二項前段及第一百八十五條第一項前段之規定
    ，被告等應連帶負損害賠償責任。又本件原告雖受有新臺幣
    一千零二十一萬五千一百五十元之損害，惟其中三百萬元部
    分已經上述確定判決判決原告勝訴，原告本件僅請求差額部
    分，即七百二十一萬五千一百五十元之損害賠償，是原告依
    侵權行為之法律關係，請求被告等連帶賠償七百二十一萬五
    千一百五十元及自起訴狀繕本送達之翌日即九十二年三月十
    八日起按年息百分之五計算之利息，應予准許。又原告陳明
    願供擔保，請求宣告假執行，因酌定相當金額准許之。
據上論結，本件原告之訴為有理由，依民事訴訟法第三百九十條
第二項、第七十八條判決如主文。
中　　華　　民　　國　　96　　年　　2 　　月　　13　　日
                  民事第三庭    審判長法　官  陳照德
                                      法　官  曾謀貴
                                      法　官  蔡王金全
以上正本係照原本作成。
如對本判決上訴，須於收受判決送達後20日內向本院提出上訴書
狀，其未表明上訴理由者，應於提出上訴後20日內向本院提出上
訴理由書 (須按他造人數附具繕本)。
上訴時應提出委任律師為訴訟代理人之委任狀。具有民事訴訟法
第466條之1第1項但書或第2項之情形為訴訟代理人者，另應附具
律師及格證書及釋明委任人與受任人有該條項所定關係之釋明文
書影本。
                                      書記官  許麗花
中　　華　　民　　國　　96　　年　　2 　　月　　13　　日
                                                      Ｍ
